【裁判字號】    92,訴,840
【裁判日期】    920910
【裁判案由】    毒品危害防制條例
【裁判全文】
臺灣高雄地方法院刑事判決                          九十二年度訴字第八四號
    公  訴  人  臺灣高雄地方法院檢察署檢察官
    被      告  甲○○
右列被告因違反毒品危害防制條例案件，經檢察官提起公訴（八十九年度偵緝字第一
九三號），本院判決如左：
    主  文
甲○○連續施用第一級毒品，處有期徒刑柒月；又連續施用第二級毒品，處有期徒刑
參月；又連續施用第一級毒品，處有期徒刑柒月。扣案之海洛因參包（合計淨重貳點
壹零公克）沒收銷燬之；又連續施用第二級毒品，處有期徒刑參月。扣案之安非他命
壹包（驗前毛重壹點玖參公克，驗後毛重壹點捌公克）沒收銷燬之。應執行有期徒刑
壹年陸月。扣案之海洛因參包（合計淨重貳點壹零公克）及安非他命壹包（驗前毛重
壹點玖參公克，驗後毛重壹點捌公克），均沒收銷燬之。
    事  實
一、甲○○前於民國八十八年間因施用毒品案件，經法院裁定送觀察、勒戒後，認無
繼續施用毒品之傾向，由臺灣雲林地方法院檢察署檢察官於八十八年二月二十六
    日以八十八年度偵字第一一一０號不起訴處分確定。詎又分別基於施用第一級毒
    品海洛因及第二級毒品安非他命之概括犯意，自八十八年八月下旬某日起至八十
    九年一月二十四日止，在高雄市區之不詳公共廁所內，以將海洛因及安非他命分
    別摻在香菸內點燃及置於玻璃球內燒烤之方式，連續施用第一級毒品海洛因及第
    二級毒品安非他命多次，先後於(一)八十八年九月二日十七時許，在高雄市○鎮區
    ○○路與凱旋三路口為警查獲。(二)八十八年十一月二日十七時許，在高雄市三民
    區○○○路一００號六樓之五為警查獲，並當場扣得安非他命一包（驗前毛重一
    點五五公克，驗後毛重一點五零公克，業由本院於八十九年一月六日以八十九年
    度聲字第一四號宣告沒收銷燬之）。嗣甲○○依本院八十九年度毒聲字第七０四
    號裁定，於八十九年一月二十四日入臺灣高雄看守所附設勒戒處所觀察、勒戒後
    ，認有繼續施用毒品之傾向，再於同年三月十日入臺灣屏東戒治所施以強制戒治
    ，並於同年九月五日經裁定停止戒治付保護管束。竟仍不知悔改，另分別基於施
    用第一級毒品海洛因及第二級毒品安非他命之概括犯意，自八十九年十一月二十
    一日起至九十一年八月十九日止，於同前之處所以相同之方式，連續施用第一級
    毒品海洛因及第二級毒品安非他命多次，先後於(三)八十九年十一月二十一日經臺
    灣高雄地方法院檢察署通知到場採尿接受檢驗而查獲。(四)九十年十二月二十五日
    二十二時許，在高雄市○○區○○路與福德路口為警查獲，並當場扣得海洛因三
    包（合計淨重二點一零公克）及安非他命一包（驗前毛重一點九三公克，驗後毛
    重一點八公克）。(五)九十一年八月十九日十五時許，在高雄縣鳳山市○○路二巷
    二十五日二樓為警查獲，當場扣得海洛因三包（合計淨重三點零五公克，業由本
    院於九十二年四月三十日以九十二年度聲字第一二二號宣告沒收銷燬之）。嗣
    甲○○於九十一年八月二十八日，經本院以九十年度毒聲字第一六０號裁定撤銷
    停止戒治而入臺灣屏東戒治所繼續施以強制戒治。
二、案經高雄市政府警察局、高雄市政府警察局前鎮分局、鹽埕分局分別移送及報告
    臺灣高雄地方法院檢察署檢察官偵查起訴。
    理  由
一、前揭時地分別連續施用第一級毒品海洛因及第二級毒品安非他命多次之犯行，業
    據被告於本院調查審理時坦承不諱，且被告為警查獲後，經採集尿液以免疫學分
    析法及ＧＣ／ＭＳ方法（即氣相層析質譜儀法）檢驗結果，於前開事實欄所示(一)
    、(三)時地查獲採尿送驗均呈安非他命陽性反應，於(二)、(四)、(五)時地查獲採尿送驗
    均呈嗎啡及安非他命陽性反應，此分別有高雄市政府警察局前鎮分局查獲煙毒麻
    醉藥品案件犯罪嫌疑人姓名對照表、高雄市立凱旋醫院八十八年九月十七日高市
    凱醫檢字第三０二號煙毒尿液檢驗成績書（前鎮分局偵查卷宗第四、五頁）、臺
    灣高雄地方法院檢察署受保護管束人尿液檢體監管紀錄表、臺灣檢驗科技股份有
    限公司八十九年十二月一日濫用藥物尿液檢驗報告（毒偵字第八二三０號卷第二
    、三頁）、高雄市政府警察局鹽埕分局姓名代碼對照表、高雄市立凱旋醫院八十
    八年十二月三日高市凱醫檢字第三八八號煙毒尿液檢驗成績書（毒偵字第二三六
    ０號卷第十六、十七頁）、保安警察大隊刑案移送專責組偵辦毒品危害防制條例
    嫌疑人尿液採證代碼表、高雄市政府衛生局九十一年一月三日高衛試煙字第Ｅ０
    ０三號煙毒尿液檢驗成績書（毒偵字第七０號卷第二二、二三頁）及高雄市政府
    警察局前鎮分局查獲煙毒麻醉藥品案件犯罪嫌疑人姓名對照表、高雄市立凱旋醫
    院九十一年九月四日高市凱醫檢字第六０八號煙毒尿液檢驗成績書（偵緝字第一
    九三號卷第六八、六九頁）各一份在卷可稽。又扣案之白色粉末六包及白色晶體
    二包，經送驗後亦確定白色粉末為第一級毒品海洛因，白色晶體則為第二級毒品
    安非他命，此分別有高雄醫學大學附設中和紀念醫院八十八年十一月二十三日檢
    驗報告單（附於臺灣高雄地方法院檢察署八十八年度偵字第二七一一七號卷第十
    六頁，本院八十九年度聲字第一四號裁定參照）、高雄醫學大學附設中和紀念醫
    院九十一年一月二十二日檢驗報告、法務部調查局九十一年一月三十日調科壹字
    第二二００一二七九０號鑑定通知書（毒偵字第七０號卷第十九、二四頁）及法
    務部調查局九十一年九月十七日調科壹字第000000000號鑑定通知書（
    附於臺灣高雄地方法院檢察署九十二年度毒偵緝字第二三號卷宗，本院九十二年
    度聲字第一０二二號裁定參照）各一份在卷足憑。依上開檢驗及鑑定結果，足見
    被告之自白與事實相符，其確有於前揭時地連續施用第一級毒品海洛因及第二級
    毒品安非他命多次之犯行，堪予認定。又被告前於八十八年間因施用毒品案件，
    經法院裁定送觀察、勒戒後，認無繼續施用毒品之傾向，由臺灣雲林地方法院檢
    察署檢察官於八十八年二月二十六日以八十八年度偵字第一一一０號不起訴處分
    確定，此亦有臺灣高等法院被告全國前案紀錄表一份可佐。從而，被告於前開不
    起訴處分確定後五年內再犯毒品危害防制條例第十條第一項、第二項之罪，洵堪
    認定，本件事證明確，應依法論科。
二、核被告所為，係犯毒品危害防制條例第十條第一項之施用第一級毒品罪及同條第
    二項之施用第二級毒品罪。被告為施用而持有第一級毒品海洛因及第二級毒品安
    非他命，其持有之低度行為應為施用之高度行為所吸收，均不另論罪。其分別自
    八十八年八月下旬某日起至八十九年一月二十四日止，及自八十九年十一月二十
    一日起至九十一年八月十九日止，先後多次施用第一級毒品海洛因及第二級毒品
    安非他命之犯行，均時間緊接，反覆實施，觸犯構成要件相同之罪名，顯係分別
    基於概括犯意反覆為之，應均依連續犯規定，各論以一罪，並分別加重其刑。又
    所犯施用第一級毒品罪及第二級毒品罪間，犯意各別，行為互殊，罪名不同，應
    予分論併罰。再被告自八十九年一月二十四日起先後入臺灣高雄看守所附設勒戒
    處所及臺灣屏東戒治所執行觀察勒戒及強制戒治，至同年九月五日始經裁定停止
    戒治而出所，並於同年十一月二十一日起再度施用毒品，則其距入所前最後一次
    施用毒品犯行已事隔十月，其間並曾執行觀察勒戒及強制戒治，自難認其出所後
    施用毒品犯行係承入所前施用毒品犯行之概括犯意而反覆為之，顯無連續犯之裁
    判上一罪關係，而應予分論併罰，附此敘明。爰審酌被告曾經國家之治療及偵查
    程序，仍未能根絕毒癮，足見其意志不堅，屢犯不悛，惟施用毒品性質上乃屬對
    自我身心健康之戕害行為，對社會所造成之損害並非直接、巨大，並念及被告犯
    後坦承全部犯行，態度良好等一切情狀，分別從輕量處如主文第一項所示之刑，
    並定其應執行之刑，以啟自新。末查，於(四)時地查扣之海洛因三包（合計淨重二
    點一零公克）及安非他命一包（驗前毛重一點九三公克，驗後毛重一點八公克）
    ，均為毒品危害防制條例第二條第二項所示之毒品，已如前述，均應依同條例第
    十八條第一項前段規定，宣告沒收銷燬之。惟於(二)時地查扣之安非他命一包（驗
    前毛重一點五五公克，驗後毛重一點五零公克），業由本院於八十九年一月六日
    以八十九年度聲字第一四號宣告沒收銷燬，有該裁定及臺灣高等法院被告全國前
    案紀錄表各一份足憑，該包安非他命既已滅失，自無庸再予宣告沒收銷燬之。至
    於(五)時地查扣之海洛因三包（合計淨重三點零五公克），依臺灣高雄地方法院檢
    察署九十一年度檢總管字第六七九五號扣押物品清單（毒偵字第四八四０號卷第
    十三頁）所載，其移送法務部調查局保管鑑別條碼為000000000號，毛
    重為三點九公克，與卷附之法務部調查局九十一年九月五日調科壹字第二二００
    一四００七號鑑定通知書（毒偵字第四八四０號卷第十八頁）所載送驗白粉重量
    淨重零點四二公克，包裝重零點二六公克，二者之條碼及重量均有未符，然與被
    告於同一時地查獲之另案被告林芳宇於本院九十二年度聲字第一０二二號單獨宣
    告沒收違禁物事件，依法務部調查局九十一年九月十七日調科壹字第二二００一
    四００八號鑑定通知書所載送驗白粉重量淨重三點零五公克，包裝重零點六七公
    克，二者條碼相符，且送驗白粉重量在合理誤差範圍內，此有上開裁定附卷可稽
    ，堪認應係法務部調查局製作鑑定通知書時，將被告與另案被告林芳宇姓名誤植
    之結果，則本件被告持有之毒品，既已由上開裁定宣告沒收銷燬並執行完畢，足
    認該部分毒品業已滅失，本院自無庸再予宣告沒收銷燬之。而卷附之法務部調查
    局九十一年九月五日調科壹字第二二００一四００七號鑑定通知書所載海洛因三
    包（淨重零點四二公克，包裝重零點二六公克），為另案被告林芳宇施用毒品之
    用，尚與本件被告犯行無涉，爰不予宣告沒收銷燬，應由檢察官另行處理，亦此
    敘明。
據上論斷，應依刑事訴訟法第二百九十九條第一項前段，毒品危害防制條例第十條第
一項、第二項、第十八條第一項前段，刑法第十一條前段、第五十六條、第五十一條
第五款、第九款，判決如主文。
本案經檢察官張啟祥到庭執行職務。
中      華      民      國    九十二    年      九      月      十      日
                                    臺灣高雄地方法院刑事第十二庭
                                        審判長法  官    徐美麗
                                              法  官    廖純卿
                                              法  官    鄭詠仁
右正本證明與原本無異。
如不服本判決，應於判決送達後十日內，向本院提出上訴狀。
                                              書記官    蔡妮君
中      華      民      國    九十二    年      九      月      十      日
附錄法條：
毒品危害防制條例第十條
施用第一級毒品者，處六月以上五年以下有期徒刑。
施用第二級毒品者，處三年以下有期徒刑。
毒品危害防制條例第十八條
查獲之毒品及專供製造或施用毒品之器具，不問屬於犯人與否，均沒收銷燬之。但合
於醫藥或研究之用者，得不予銷燬。
前項合於醫藥或研究用毒品或器具之管理辦法，由法務部會同行政院衛生署定之。


司法院資訊處製作；財團法人民間司法改革基金會備份。
